臺灣宜蘭地方法院刑事判決　　　　　　　 100年度訴字第24號
公　訴　人　臺灣宜蘭地方法院檢察署檢察官
被　　　告　李木春
指定辯護人　本院公設辯護人黃之中　　　　　　　　　
上列被告因妨害風化案件，經檢察官提起公訴（99年度偵字第25
3、254、255號），嗣檢察官聲請改依協商程序而為判決，本院
判決如下：
    主      文
李木春共同犯圖利容留性交罪，累犯，處有期徒刑拾月，扣案之
疑似應召站通訊錄壹張（本院扣押物品清單編號4）、帳冊壹張
（本院扣押物品清單編號17），均沒收之。
    事實及理由
一、犯罪事實：
    李木春前因兒童及少年性交易防制條例案件，經本院以93年
    度訴字第433號判決判處有期徒刑六月，如易科罰金，以銀
    元三百元折算一日確定，甫於民國94年1月10日易科罰金執
    行完畢。詎李木春猶不知悔改，其係宜蘭縣羅東鎮○○路18
    6之3號4樓貴族旅社、宜蘭縣羅東鎮○○路186之6號7樓金帝
    旅社之實際負責人，其為賺取住房費用及從中抽取性交易對
    價，竟與為謀賺取薪資、獎金之貴族旅社櫃檯服務人員溫美
    鑾、林素如、陳柔心（原名陳玫陵）及金帝旅社櫃檯服務人
    員陳琬韻、張靜雯、郭昭纓（以上六人已先行依協商程序為
    有罪之判決），基於意圖使成年女子與不特定男客為性交行
    為而媒介、容留以營利之犯意聯絡，自98年5、6月間起，由
    櫃檯服務人員溫美鑾、林素如、陳柔心、陳琬韻、張靜雯、
    郭昭纓主動以電話招攬男客，或遇有投宿旅社之男客欲找女
    子性交易時，再由櫃檯服務人員溫美鑾、林素如、陳柔心、
    陳琬韻、張靜雯、郭昭纓電話通知自行接客之女子或向應召
    站業者林重郎、郭復進、李明仁及羅正新（以上四人均已另
    行審結為有罪之判決）等人聯絡，而媒介、容留綽號「小靜
    」李芬、綽號「小玉」劉芯瑜、綽號「小真」吳麗真、綽
    號「祖兒」陶心慧、綽號「小雨」黃雨欣、綽號「幼幼」陳
    雲、綽號「蕾蕾」陳雅玲、綽號「采鈺」陳莉芬、綽號「華
    華」鄭小蓉以及綽號「雅慧」、「小C」、「小如」、「JOJ
    O」、「雯雯」、「娃娃」及「QQ」等成年女子，與賴銘偉
    、林忠賢、劉逸民、莊子毅、林文政、張萬益等不特定男客
    ，在貴族旅社、金帝旅社房間內，從事性交之性交易行為多
    次。而男客從事性交易之收費如為新臺幣（下同）1500元，
    李木春從中抽取200元至300元不等；如為2000元，李木春則
    從中抽取300元至1000元不等；如為2500元，李木春則從中
    抽取500元至1000元不等；如為3000元，李木春則從中抽取9
    00元或1000元；如為3500元，李木春則從中抽取1000元至14
    00元不等；而溫美鑾、林素如、陳柔心、陳琬韻、張靜雯、
    郭昭纓除賺取薪資外，每次媒介、容留性交易尚可自李木春
    抽取之金額中分得部分金額供作獎金。嗣於98年11月24日上
    午8時許，為警在貴族旅社、金帝旅社搜索查獲，並扣得犯
    罪所用之疑似應召站通訊錄1張（本院扣押物品清單編號4）
    、帳冊1張（本院扣押物品清單編號17）。
二、證據：
（一）被告李木春於警詢、檢察官偵訊、100年2月17日本院準備
      程序、100年7月25日本院審理及訊問時所為之自白。
（二）證人即共犯溫美鑾、陳柔心、林素如、陳琬韻、張靜雯、
      郭昭纓於警詢、檢察官偵訊及本院準備程序之供述。
（三）證人林重郎、羅正新、吳秉曄、郭復進、李明仁、李芬
      、劉芯瑜、吳麗真、陶心慧、黃雨欣、陳莉芬、鄭小蓉、
      陳雲、陳雅玲於警詢及檢察官偵訊時之證詞。
（四）證人賴銘偉、林忠賢、劉逸民、莊子毅、林文政、張萬益
      於警詢時之證詞。
（五）通訊監察書、通訊監察譯文、通聯調閱查詢單。
（六）宜蘭縣政府旅館資料、宜蘭汽車旅館網站資料。 
（七）扣案之疑似應召站通訊錄1張（本院扣押物品清單編號4）
      、帳冊1張（本院扣押物品清單編號17）。
（八）臺灣高等法院被告前案紀錄表（李木春）。
三、本件經檢察官與被告李木春於審判外達成協商之合意，且被
    告李木春已認罪，其合意內容為：被告李木春願受科刑範圍
    為有期徒刑十月，扣案之疑似應召站通訊錄一張（本院扣押
    物品清單編號4）、帳冊一張（本院扣押物品清單編號17）
    ，均沒收之。經查，上開協商合意並無刑事訴訟法第455條
    之4第1項所列情形之一，檢察官聲請改依協商程序而為判決
    ，本院爰不經言詞辯論，於協商合意範圍內為協商判決，合
    予敘明。
四、應適用之法條：刑事訴訟法第455條之4第2項，刑法第28條
    、第231條第1項前段、第47條第1項、第38條第1項第2款，
    刑法施行法第1條之1。
五、本判決除有刑事訴訟法第455條之4第1項第1款、第2款、第4
    款、第6款、第7款所定情形之一，或違反同條第2項規定者
    外，檢察官與被告均不得上訴。
六、如有前項得上訴之情形，得自收受判決送達之日起10日內，
    向本院提出上訴書狀，上訴於第二審法院。
中    華    民    國    100    年    8     月     8    日
                  刑事第二庭審判長法  官  林惠玲
                                  法  官  張育彰
                                  法  官  劉家祥
以上正本證明與原本無異。
如不服本判決應於收受送達後十日內向本院提出上訴書狀，並應
敘述具體理由；其未敘述上述理由者，應於上訴期間屆滿後二十
日內向本院補提理由書(均須按他造當事人之人數附繕本)「切勿
逕送上級法院」。
                                  書記官  葉書毓
中    華    民    國    100    年    8     月    8    日
附錄本案論罪科刑法條全文：
中華民國刑法第231條（圖利使人為性交或猥褻罪）
意圖使男女與他人為性交或猥褻之行為，而引誘、容留或媒介以
營利者，處5年以下有期徒刑，得併科10萬元以下罰金。以詐術
犯之者，亦同。
公務員包庇他人犯前項之罪者，依前項之規定加重其刑至二分之
一。
中華民國刑法施行法第1條之1（罰金貨幣單位與罰鍰倍數）
中華民國九十四年一月七日刑法修正施行後，刑法分則編所定罰
金之貨幣單位為新臺幣。
九十四年一月七日刑法修正時，刑法分則編未修正之條文定有罰
金者，自九十四年一月七日刑法修正施行後，就其所定數額提高
為三十倍。但七十二年六月二十六日至九十四年一月七日新增或
修正之條文，就其所定數額提高為三倍。
刑事訴訟法第455條之2（協商程序之聲請）
除所犯為死刑、無期徒刑、最輕本刑3年以上有期徒刑之罪或高
等法院管轄第一審案件者外，案件經檢察官提起公訴或聲請簡易
判決處刑，於第一審言詞辯論終結前或簡易判決處刑前，檢察官
得於徵詢被害人之意見後，逕行或依被告或其代理人、辯護人之
請求，經法院同意，就下列事項於審判外進行協商，經當事人雙
方合意且被告認罪者，由檢察官聲請法院改依協商程序而為判決
：
一、被告願受科刑之範圍或願意接受緩刑之宣告。
二、被告向被害人道歉。
三、被告支付相當數額之賠償金。
四、被告向公庫或指定之公益團體、地方自治團體支付一定之金
    額。
檢察官就前項第2款、第3款事項與被告協商，應得被害人之同意
。
第1項之協商期間不得逾三十日。
刑事訴訟法第455條之4（不得為協商判決之情形）
有下列情形之一者，法院不得為協商判決：
一、有前條第2項之撤銷合意或撤回協商聲請者。
二、被告協商之意思非出於自由意志者。
三、協商之合意顯有不當或顯失公平者。
四、被告所犯之罪非第455條之2第1項所定得以聲請協商判決者
    。
五、法院認定之事實顯與協商合意之事實不符者。
六、被告有其他較重之裁判上一罪之犯罪事實者。
七、法院認應諭知免刑或免訴、不受理者。
除有前項所定情形之一者外，法院應不經言詞辯論，於協商合意
範圍內為判決。法院為協商判決所科之刑，以宣告緩刑、2年以
下有期徒刑、拘役或罰金為限。
當事人如有第455條之2第1項第2款至第4款之合意，法院應記載
於筆錄或判決書內。
法院依協商範圍為判決時，第455條之2第1項第3款、第4款並得
為民事強制執行名義。